臺灣臺中地方法院臺中簡易庭民事判決
110年度中簡字第2606號
原      告  邱東煌  
被      告  林士原  
上列當事人間請求損害賠償事件，經本院於民國111年3月4日言
詞辯論終結，判決如下：
    主    文
原告之訴駁回。
訴訟費用新臺幣4,880元，由原告負擔。
    事 實 及 理 由
一、原告主張：原告於民國109年2月15日上午11時29分許，駕駛
    車牌號碼000-0000號自小貨車(下稱系爭車輛)，行經台中市
    沙鹿區和睦路三段近中航路時，因被告將其車牌號碼000-00
    00號之小貨車違規停放在和睦路3段全線禁止臨時停車處，
    且停放處非常靠近轉彎路口，又將車輛停放在靠近正常行車
    路線上，致原告閃避不及，自後追撞，故本件車禍之發生原
    因係被告違規停車所致，原告應無過失。系爭事故造成原告
    之車頭幾近全損，雙手受有多處開放性傷口、瘀挫傷，並因
    系爭事故受有損害，爰依侵權行為之法律關係，就被告故意
    違反保護他人之法律提起本件訴訟，請求被告賠償⑴醫療費
    用7,600元、⑵系爭車輛維修費用92,400元、⑶工作損失28,00
    0元、⑷精神慰撫金50,000元等語。並聲明：①被告應給付原
    告178,000元，及自起訴狀繕本送達翌日起至清償日止，按
    年息百分之5計算之利息。②原告願供擔保，請准宣告假執行
    。
二、被告則以：就違規停車一事，已經被開罰單了等語。並聲明
    ：原告之訴駁回。
三、得心證之理由
  ㈠原告主張其駕駛系爭車輛於上開時、地，碰撞被告停放於路
    邊之車牌號碼000-0000號之小貨車，造成系爭車輛受損之事
    實，業據其提出與其所述相符之車禍事故現場照片、車損照
    片、診斷證明書、千友汽車修配廠之估價單及付款收據等件
    為證，並經本院依職權向臺中市政府警察局清水分局調取道
    路交通事故調查卷宗（含道路交通事故現場圖、道路交通事
    故調查報告表（一）（二）、道路交通事故談話紀錄表、酒
    精測定紀錄表、自首情形紀錄表、道路交通事故補充資料表
    、現場照片、初步分析研判表等資料）查核無訛，而被告對
    於原告主張之上開事實，於本院言詞辯論期日時並未爭執，
    原告主張之事實，自堪信為真實。
　㈡惟按汽車行駛時，駕駛人應注意車前狀況及兩車併行之間隔
    ，並隨時採取必要之安全措施，道路交通安全規則第94條第
    3項亦有明定。經查，原告於109年2月15日11時29分許，駕
    車沿臺中市沙鹿區和睦路3段由南往北方向直行，於靠近中
    航路時，自後追撞被告停放在路邊之小貨車；原告並於警詢
    時自承行駛過程中伊看了後照鏡，等我看車前時就已經要撞
    上路邊違規停車等語（見本院卷第51頁），顯見原告於行駛
    過程中並未及時注意車前狀況，迨看見被告車輛時已閃避不
    及，遂發生碰撞而肇事。準此，本件事故之發生，係因原告
    駕駛車輛，未注意車前狀況為肇事原因，足認本件損害之發
    生，應由原告負擔全部之肇事責任。
　㈢原告固主張被告將其車輛停放在和睦路3段全線禁止臨時停車
    處，且停放處非常靠近轉彎路口，又將車輛停放在靠近正常
    行車路線上，方致原告閃避不及，被告對本件車禍之發生亦
    有過失云云。按汽車停車時，應依下列規定：一、禁止臨時
    停車處所不得停車；標線依其型態原則上分類如下：一、線
    條（五）紅實線設於路側，用以禁止臨時停車；禁止臨時停
    車線，用以指示禁止臨時停車路段，以劃設於道路緣石正面
    或頂面為原則，無緣石之道路得標繪於路面上；本標線為紅
    色實線；本標線禁止時間為全日24小時，道路交通安全規則
    第112條第1項第1款、道路交通標誌標線號誌設置規則第149
    條第1項第1款第5目、第169條第1項前段、第2項前段及第4 
    項前段分別規定甚明。然民法第184條第2項前段之規定，違
    反保護他人之法律，致生損害於他人者，負賠償責任。所謂
    違反保護他人之法律者，係指以保護他人為目的之法律，亦
    即一般防止妨害他人權益或禁止侵害他人權益之法律而言；
    或雖非直接以保護他人為目的，而係藉由行政措施以保障他
    人之權利或利益不受侵害者，亦屬之。惟仍須以行為人有違
    反該保護他人法律之行為並其違反保護他人法律之行為與損
    害之發生間有相當因果關係為必要，最高法院100年度台上
    字第390號判決亦可參照。查被告將其車輛於本件車禍發生
    時係停放在劃有紅色實線禁止臨時停車之路旁，此有道路交
    通事故現場圖及現場照片在卷可佐（見本院卷第65-71頁）
    ，被告固有違規停車之情事，惟其所停放之位置係在紅色實
    線範圍之外，並未侵入車道內，亦非在轉彎處（以被告車輛
    車身長度約5公尺目測觀察，被告車輛於車禍發生後之停放
    位置距離原告自中航路行駛而來之轉彎處已超過20公尺以上
    ，被告車輛縱依原告所述，因遭撞及而往前推行20公尺，被
    告車輛於車禍發生前之停放位置亦非在轉彎處，見本院卷第
    45頁），尚不至於妨害正常行駛在車道內車輛之行車路線，
    是認被告之違規停車與本件車禍之發生欠缺相當因果關係而
    無肇事因素，原告主張被告亦應有過失云云，自不足採。
　㈣又本件經原告聲請送請臺中市車輛行車事故鑑定委員會鑑定
    結果，亦認被告車輛雖於劃設禁止臨時停車標線處違規停車
    ，惟其肇事前研析應已靠路緣停放，應未對於車流行進造成
    影響，爰原告駕駛未注意車前狀況撞擊被告車輛，為本件事
    故之發生原因；被告駕駛雖於劃設禁止臨時停車標線處右側
    道路範圍停車違反規定，但就本件事故之發生，並無肇事因
    素。此有臺中市車輛行車事故鑑定委員會111年1月25日中市
    車鑑字第1100010787號函檢送中市車鑑0000000案鑑定意見
    書在卷可稽(見本院卷第125至131頁)，亦同本院之前開認定
    ，堪認原告確就本件事故之發生應負擔全部之肇事責任無疑
    。
　㈤從而，本件車禍發生之原因係因原告未注意車前狀況從後追
    撞被告停放於路邊之車輛所致，被告則無過失，業已論述如
    前，被告自不負侵權行為損害賠償之責。則原告依侵權行為
    之法律關係，提起本件訴訟，請求被告賠償⑴醫療費用7,600
    元、⑵系爭車輛維修費用92,400元、⑶工作損失28,000元、⑷
    精神慰撫金50,000元，均屬無據，不應准許。
四、綜上所述，原告依侵權行為之法律關係，請求被告給付178,
    000元，及自起訴狀繕本送達翌日起至清償日止，按年息百
    分之5計算之利息，為無理由，應予駁回。
五、本件事證已臻明確，兩造其餘攻擊防禦方法及所舉證據，經
    審酌結果，與本件判決結論均無影響，爰不一一論述，附此
    敘明。
六、訴訟費用負擔之依據：民事訴訟法第78條。
中　　華　　民　　國　　111 　年　　3 　　月　　29　　日
                      臺灣臺中地方法院臺中簡易庭
                                  法　官　張清洲
以上為正本係照原本作成。
如不服本判決，應於送達後20日內，向本院提出上訴狀並表明上
訴理由，如於本判決宣示後送達前提起上訴者，應於判決送達後
20日內補提上訴理由書（須附繕本）。如委任律師提起上訴者，
應一併繳納上訴審裁判費。
中　　華　　民　　國　　111 　年　　3 　　月　　29　　日
                                  書記官  陳慧津